sk-SK: Dom a záhrada > Kuchyňa a jedáleň > Príslušenstvo na skladovanie potravín > Sťahovacie pásky a klipy na vrecká: Tesniace uzávery vreciek; Tesniace klipy na vrecká; Sťahovacie pásky
nb: Hjem og hage > Kjøkken og spiserom > Tilbehør til matlagring > Poselukkere og -klyper: Hetter for poseforsegling; Klips for poseforsegling; Strips
ja: ホーム・ガーデン > キッチン・ダイニング > 食品保存用品 > ビニタイ・袋止めクリップ: 袋止めキャップ; 袋止めクリップ; ツイストタイ
ru: Дом и сад > Кухня и сервировка стола > Аксессуары для хранения продуктов > Проволочные фиксаторы и зажимы для пакетов: Зажимы для пакетов с крышками; Зажимы для пакетов; Проволочные фиксаторы для пакетов
zh-TW: 居家和庭園 > 廚房與餐廳 > 食物保存相關配件 > 魔帶和袋夾: 袋子密封蓋; 密封夾; 魔帶
bg-BG: Дом и градина > Кухня и трапезария > Аксесоари за съхранение на храна > Телчета и щипки за торбички: Капачки за запечатване на торбички; Щипки за запечатване на торбички; Телчета за завързване
ro-RO: Casă și grădină > Bucătărie și sufragerie > Accesorii pentru depozitarea alimentelor > Legături și cleme pentru pungi: Capace pentru închidere pungi; Cleme pentru închidere pungi; Legături
el: Σπίτι & κήπος > Κουζίνα & τραπεζαρία > Αξεσουάρ αποθήκευσης τροφίμων > Συρμάτινες ταινίες & κλιπ τσαντών: Καπάκια σφράγισης τσάντας; Κλιπ σφράγισης τσάντας; Συρμάτινες ταινίες
hu: Otthon és kert > Konyha és étkező > Élelmiszertároló-kiegészítők > Csavaródrótok és zacskócsipeszek: Zacskózáró kupakok; Zacskózáró klipek; Csavaródrótok
sv: Hem och trädgård > Kök och matsal > Tillbehör till matförvaring > Twist ties och påsklämmor: Påsförseglingslock; Påsförseglingsklämmor; Tvinnband
fi: Koti ja puutarha > Keittiö ja ruokailu > Ruuan säilytystarvikkeet > Pussinsulkijat: Pussinsulkijakorkit; Pussinsulkijaklipsit; Pussinsulkijaliuskat
lt-LT: Namai ir sodas > Virtuvė ir valgomasis > Maisto saugojimo priedai > Užsukami raišteliai ir maišelių spaustukai: Maišelio sandarinimo dangteliai; Maišelio sandarinimo spaustukai; Užsukami raišteliai
tr: Ev ve Bahçe > Mutfak ve Yemek > Yiyecek Saklama Aksesuarları > Torba Bağları ve Klipsleri: Torba Sızdırmazlık Kapakları; Torba Sızdırmazlık Klipsleri; Burmalı Bağlar
vi: Nhà và vườn > Phòng bếp và phòng ăn > Phụ kiện đồ đựng thực phẩm > Dây buộc xoắn và kẹp túi: Nắp niêm phong túi; Kẹp niêm phong túi; Dây buộc xoắn
en: Home & Garden > Kitchen & Dining > Food Storage Accessories > Twist Ties & Bag Clips: Bag Sealing Caps; Bag Sealing Clips; Twist Ties
nl: Huis en tuin > Keuken en eetkamer > Accessoires voor het opslaan van voedsel > Sluitstrips: Zakafsluitdoppen; Zakafsluitklemmen; Overige sluitstrips
de: Heim & Garten > Küche & Esszimmer > Essensaufbewahrung - Zubehör > Verschlussstreifen & Verschlussclips: Verschlusskappen; Verschlussclips; Verschlussstreifen
ko: 가정/원예 용품 > 주방/식탁 > 식품 보관용 부대용품 > 보관용 끈/집게: 봉지 밀봉 캡; 봉지 밀봉 클립; 빵끈
fr: Maison et jardin > Arts de la table et arts culinaires > Accessoires de stockage alimentaire > Attaches et pinces à sac: Bouchons pour sceller les sacs; Clips de scellage de sacs; Liens torsadés
cs: Dům a zahrada > Kuchyně a jídelny > Uskladnění potravin – příslušenství > Uzávěry na sáčky: Svorky na uzavírání sáčků; Klipsy na uzavírání sáčků; Stahovací pásky
zh-CN: 家居与园艺 > 厨房/餐厅 > 食品贮存配件 > 扎口带/密封夹: 袋子密封盖; 袋子密封夹; 扭结带
pt-BR: Casa e jardim > Produtos de cozinha e aparelhos de jantar > Acessórios para armazenamento de alimentos > Laços e prendedores de sacos: Tampas de vedação de sacos; Prendedores de vedação de sacos; Laços de torção
sl-SI: Dom in vrt > Kuhinja in jedilnica > Dodatki za shranjevanje živil > Vezice in sponke za vrečke: Pokrovčki za tesnjenje vrečk; Sponke za tesnjenje vrečk; Vezice
es: Casa y jardín > Cocina y comedor > Accesorios para el almacenamiento de comida > Pinzas para bolsas y ataduras de alambre: Tapas de sellado de bolsas; Pinzas para sellar bolsas; Ataduras de alambre
da: Hjem og have > Køkken og spisestue > Madopbevaring – tilbehør > Poselukkere: Poseforseglingshætter; Poseforseglingsclips; Drejelukkere
pl: Dom i ogród > Kuchnia i jadalnia > Akcesoria do przechowywania żywności > Druciki w osłonce i klipsy do torebek: Nasadki uszczelniające do torebek; Klipsy uszczelniające do torebek; Opaski skręcane
pt-PT: Casa e jardim > Cozinha e refeições > Acessórios de armazenamento de alimentos > Atilhos e molas para sacos: Tampas para selagem de sacos; Clipes para selagem de sacos; Laços de torção
it: Casa e giardino > Cucina e pranzo > Accessori per la conservazione di alimenti > Nastri metallici e mollette fermasacchetti: Tappi sigillanti per sacchetti; Mollette sigillanti per sacchetti; Nastri metallici
th: บ้านและสวน > ห้องครัวและการรับประทานอาหาร > อุปกรณ์จัดเก็บอาหาร > ลวดมัดและคลิปสำหรับถุง: ฝาปิดซีลถุง; คลิปหนีบปากถุง; ลวดมัดปากถุง
hr-HR: Dom i vrt > Kuhinja i blagovaonica > Pribor za skladištenje hrane > Vezice i kopče za vrećice: Poklopci za zatvaranje vrećica; Kopče za zatvaranje vrećica; Vezice za zavijanje